Minutes et répertoires du notaire Éloi FIEFFÉ, 12 décembre 1776 - 3 septembre 1789 (étude XXVI)
Archives nationales
- Répertoire(s) de Éloi FIEFFÉ, 10 décembre 1776 - 31 janvier 1791; MC/RE/XXVI/13 - MC/RE/XXVI/14
  - Répertoire. 1784, janvier - 1791, janvier, janvier 1784 - janvier 1791; MC/RE/XXVI/14
    - Contrat de mariage entre Etienne Chomé et Claudine Hérard, 2 mars 1785
      contrat de mariage; Chome, Etienne; Hérard, Claudine
    - Notoriété constatant le nombre des héritiers du sieur Etienne Lhomme et de son épouse, 2 mars 1785
      notoriété; Lhomme, Etienne; Lhomme (dame)
    - Testament de François Rémi Renard, 7 mars 1785
      testament; Renard, François-Rémi
    - Inventaire après décès de Margueritte Ménard, veuve de Chrétien Louis Martin, 9 mars 1785
      inventaire après décès; Ménard, Margueritte; Martin, Chrétien-Louis
    - Inventaire après décès de Roland Boulé, 11 mars 1785
      inventaire après décès; Boulé, Roland
    - Notoriété constatant le nombre des héritiers de Jacques Antoine Auvray, 14 mars 1785
      notoriété; Auvray, Jacques-Antoine
    - Inventaire après décès de Michel Hérard, 19 mars 1785
      inventaire après décès; Hérard, Michel
    - Notoriété concernant François Frion et Marie Louise Merlot, 22 mars 1785
      notoriété; Frion, François; Merlot, Marie-Louise
    - Contrat de mariage entre Jean Marie Riberot et Catherine Dubois, 22 mars 1785
      contrat de mariage; Riberot, Jean-Marie; Dubois, Catherine
    - Contrat de mariage entre Jacques Bertos et Suzanne Claudine Richard, 23 mars 1785
      contrat de mariage; Bertos, Jacques; Richard, Suzanne-Claudine
    - Testament de la demoiselle Denise Louise Turlin, 23 mars 1785
      testament; Turlin, Denise-Louise
    - Notoriété constatant le nombre des héritiers d'Etienne Raulhas, 31 mars 1785
      notoriété; Raulhas, Etienne
    - Contrat de mariage entre Pierre Antoine Deflandre et la demoiselle Catherine Julie Levasseur, 31 mars 1785
      contrat de mariage; Deflandre, Pierre-Antoine; Levasseur, Catherine-Julie
    - Inventaire après décès de la demoiselle Louise Turlin, 1er avril 1785
      inventaire après décès; Turlin, Louise
    - Contrat de mariage entre Jean François Régis Lanvin et Marie Anne Parmentier, 3 avril 1785
      contrat de mariage; Lanvin, Jean-François-Régis; Parmentier, Marie-Anne
    - Notoriété en rectification des noms de François Martin Méry, 7 avril 1785
      notoriété; Méry, François-Martin
    - Contrat de mariage entre Charles Etienne Bugniau et Madelaine Martin, 8 avril 1785
      contrat de mariage; Bugniau, Charles-Etienne; Martin, Madelaine
    - Inventaire après décès de Jeanne Françoise Laisné, épouse de François Duval, 11 avril 1785
      inventaire après décès; Laisné, Jeanne-Françoise; Duval, François
    - Notoriété de Geneviève Elizabeth Joseph Desprez, 12 avril 1785
      notoriété; Desprez, Geneviève-Elizabeth-Joseph
    - Contrat de mariage entre Simon Christophe Hersant et Margueritte Pierrard, 16 avril 1785
      contrat de mariage; Hersant, Simon-Christophe; Pierrard, Margueritte
    - Inventaire après décès de Marie Claude Dalloyau, veuve de Pierre Tessier, 18 avril 1785
      inventaire après décès; Dalloyau, Marie-Claude; Tessier Pierre
    - Notoriété concernant Louis Gabriel et Etienne Alexandre Sohier, 18 avril 1785
      notoriété; Sohier, Louis-Gabriel; Sohier, Etienne-Alexandre
    - Contrat de mariage entre Jean Augustin Massavy d'Armancourt et Marie Pierrette Charles, 20 avril 1785
      contrat de mariage; Massavy d'armancourt, Jean-Augustin; Charles, Marie-Pierrette
    - Contrat de mariage entre Antoine Blacque et Marie Geneviève Blacque, 22 avril 1785
      contrat de mariage; Blacque, Antoine; Blacque, Marie-Geneviève
    - Contrat de mariage entre Noël Jacques Robin et Marie Angélique Hubert, 23 avril 1785
      contrat de mariage; Robin, Noël-Jacques; Hubert, Marie-Angélique
    - Contrat de mariage entre Jacques Picoiseau et Geneviève Rose Angélique legsros, 26 avril 1785
      contrat de mariage; Picoiseau, Jacques; Legros, Genevève-Rose-Angélique
    - Codicille de Marie Jeanne Jacqueline Lhuillier de Marigny, veuve d'Etienne Iriex Barbier, 26 avril 1785
      testament; Lhuillier de Marigny, Marie-Jeanne-Jacqueline; Barbier, Etienne-Iriex
    - Testament de monsieur le comte de Lannoy, 28 avril 1785
      testament; Lannoy (monsieur de)
    - Testament de madame Rodier, 30 avril 1785
      testament; Rodier (madame)
    - Contrat de mariage entre Germain Thomas et Toinette Valon, 2 mai 1785
      contrat de mariage; Thomas, Germain; Valon, Toinette
    - Inventaire après décès de Jean Marie Drouet, 4 mai 1785
      inventaire après décès; Drouet, Jean-Marie
    - Notoriété constatant le nombre des héritiers de Charles Ignace Vansomple, 7 mai 1785
      notoriété; Vansomple, Charles-Ignace
    - Notoriété constatant le nombre des héritiers de Suzanne Louise Jonet, veuve de Jean Baptiste Le Roux, 7 mai 1785
      notoriété; Jonet, Suzanne-Louise; Le Roux, Jean-Baptiste
    - Inventaire après décès de monsieur le comte de Lannoy, 9 mai 1785
      inventaire après décès; Lannoy (monsieur de)
    - Inventaire après décès de Jean Charles Hervé, 10 mai 1785
      inventaire après décès; Hervé, Jean-Charles
    - Testament; codicille de monsieur le comte de Lannoy, 11 mai 1785
    - Testament; codicille de Marie Anne Lenglet, veuve de François Urbain Meunier, 23 mai 1785
      testament; Lenglet, Marie-Anne; Meunier, François-Urbain
    - Inventaire après décès de monsieur le marquis de Fontaine, 25 mai 1785
      inventaire après décès; Fontaine (monsieur de)
    - Notoriété concernant Jean Louis Girault, 27 mai 1785
      notoriété; Girault, Jean-Louis
    - Contrat de mariage entre Pierre Joseph Cartier et Marie Madelaine Nicole Bethmont, 28 mai 1785
      contrat de mariage; Cartier, Pierre-Joseph; Bethmont, Marie-Madelaine-Nicole
    - Contrat de mariage entre Jean Dubois et Marie Barbe Gomant, 28 mai 1785
      contrat de mariage; Dubois, Jean; Gomant, Marie-Barbe
    - Contrat de mariage entre monsieur le prince de Léon et mademoiselle de Montmorency, 29 mai 1785
      contrat de mariage; Léon (monsieur de); Montmorency (mademoiselle de)
    - Contrat de mariage entre Jean Gervais Protais de Rive et Pélagie Thuillier, 30 mai 1785
      contrat de mariage; Rive, Jean-Gervais-Protais de; Thuillier, Pélagie
    - Contrat de mariage entre Robert Lalligand et Edmée Bourdillat, 6 juin 1785
      contrat de mariage; Lalligand, Robert; Bourdillat, Edmée
    - Inventaire après décès de Marie Anne Lenglet, veuve de François Urbain Meunier, 9 juin 1785
      inventaire après décès; Lenglet, Marie-Anne; Meunier, François-Urbain
    - Contrat de mariage entre François Eustache Vaillant et Catherine Marichal, 15 juin 1785
      contrat de mariage; Vaillant, François-Eustache; Marichal, Catherine
    - Inventaire après décès de Marie Geneviève Collié épouse de Marie Gabriel Serreau, 16 juin 1785
      inventaire après décès; Collié, Marie-Geneviève; Serreau, Marie-Gabriel
    - Inventaire après décès de Simon Charlier, 17 juin 1785
      inventaire après décès; Charlier, Simon
    - Notoriété concernant Chrétien Albain, 27 juin 1785
      notoriété; Albain, Chrétien
    - Contrat de mariage entre Jean Denis François Masson et Théophile Pingard, 2 juillet 1785
      contrat de mariage; Masson, Jean-Denis-François; Pingard, Théophile (F)
    - Inventaire après décès de Catherine Faultrier, 4 juillet 1785
      inventaire après décès; Faultrier, Catherine
    - Inventaire après décès de Jean Pachot, 6 juillet 1785
      inventaire après décès; Pachot, Jean
    - Contrat de mariage entre Alexandre Barthélemi Bonneau et Marie Elizabeth Michelle Dugué, 11 juillet 1785
      contrat de mariage; Bonneau, Alexandre-Barthélemi; Dugué, Marie-Elizabeth-Michelle
    - Notoriété en rectification des noms de Nicolas Louis Rabache, 16 juillet 1785
      notoriété; Rabache, Nicolas-Louis
    - Notoriété constatant le nombre des héritiers d'Etienne Heu, 18 juillet 1785
      notoriété; Heu, Etienne
    - Contrat de mariage entre Laurent Pierre Germain Cocault et Marie Jeanne Haquin, 18 juillet 1785
      contrat de mariage; Cocault, Laurent-Pierre-Germain; Haquin, Marie-Jeanne
    - Notoriété après le décès de André Jonet, 19 juillet 1785
      notoriété; Jonet, André
    - Notoriété en rectification des noms de Edmée Françoise Morache, veuve de Simon Chartier, 20 juillet 1785
      notoriété; Morache, Edmée-Françoise; Chartier, Simon
    - Notoriété après le décès de monsieur le marquis de Corvaruvia de Leyva, 21 juillet 1785
      notoriété; Corvaruvia de Leyva (monsieur de)
    - Contrat de mariage entre Pascal François Minvielle et Marie Nicole Jussureaux, 22 juillet 1785
      contrat de mariage; Minvielle, Pascal-François; Jussureaux, Marie-Nicole
    - Compte d'exécution testamentaire de Jean Richard aux légataires universels du sieur Ersmer Joseph Fosset, 26 juillet 1785
      compte d'exécution testamentaire; Richard, Jean; Fosset, Ersmer-Joseph
    - Notoriété en rectification des noms de Edmond Leprestre d'Omerville, 26 juillet 1785
      notoriété; Leprestre d'Omerville, Edmond
    - Contrat de mariage entre Guillaume Chapuis et Marie Adélaïde de Lermoy, 31 juillet 1785
      contrat de mariage; Chapuis, Guillaume; Lermoy, Marie-Adélaïde de
    - Notoriété constatant qu'alexis Croisard, veuve d'Etienne Raulhac, est décédée sans enfant, 4 août 1785
      notoriété; Croisard, Alexis (F); Raulhac, Etienne
    - Notoriété constatant les héritiers de Jean Philippe Michaut, 6 août 1785
      notoriété; Michaut, Jean-Philippe
    - Inventaire après décès de Jean Baptiste Roger, 12 août 1785
      inventaire après décès; Roger, Jean-Baptiste
    - Notoriété après le décès du sieur Paul Guillaume Le Doux et en rectification des noms de Margueritte Madelaine Fournier, 12 août 1785
      notoriété; Le Doux, Paul-Guillaume; Fournier, Margueritte-Madelaine
    - Compte d'exécution testamentaire de monsieur Sylvain Prunget de Boissière aux légataires universels de madame Guion de La Mire, 19 août 1785
      compte d'exécution testamentaire; Prunget de Boissière, Sylvain; Guion de La Mire (madame)
    - Notoriété en rectification des noms de Marie François Denis Thomas de Pange, 24 août 1785
      notoriété; Pange, Marie-François-Denis-Thomas de
    - Contrat de mariage entre Charlemagne Félix Béjot et Marie Joseph Françoise Noëlle Garnier, 28 août 1785
      contrat de mariage; Béjot, Charlemagne-Félix; Garnier, Marie-Joseph-Françoise-Noëlle
    - Contrat de mariage entre Pierre Michel Pévin et Marie Louise Devaux, 30 août 1785
      contrat de mariage; Pévin, Pierre-Michel; Devaux, Marie-Louise
    - Notoriété en rectification de l'inventaire après décès de madame de Méniller, 30 août 1785
      notoriété; Méniller (madame de)
    - Inventaire après décès de Jeanne Micault, veuve de Pierre Colson, 1er septembre 1785
      inventaire après décès; Micault, Jeanne; Colson, Pierre
    - Notoriété en rectification des noms de François Henri Bouillard et de ses enfants, 3 septembre 1785
      notoriété; Bouillard, François-Henri
    - Contrat de mariage entre Charlemagne Ringard et Henriette Sophie Dalissant, 6 septembre 1785
      contrat de mariage; Ringard, Charlemagne; Dalissant, Henriette-Sophie
    - Contrat de mariage entre Bernard Montagnac et Marie Victoire Saché, veuve de François Poullot, 10 septembre 1785
      contrat de mariage; Montagnac, Bernard; Saché, Marie-Victoire; Poullot, François
    - Acte mortuaire déposé de Marie Jeanne Faguet, épouse de Nicolas Bilcocq, 12 septembre 1785
      acte d'état civil; dépôt de pièces; Faguet, Marie-Jeanne; Bilcocq, Nicolas
    - Notoriété en rectification des noms de Anne Marie Sophie Collin, épouse de monsieur Nicolas Baltazard Caze, 13 septembre 1785
      notoriété; Collin, Anne-Marie-Sophie; Caze, Nicolas-Baltazard
    - Contrat de mariage entre Jean François Mansiot et Reine Charles Ducoudray, 16 septembre 1785
      contrat de mariage; Mansiot, Jean-François; Ducoudray, Reine-Charles
    - Testament de François Boudet, 20 septembre 1785
      testament; Boudet, François
    - Contrat de mariage entre Jacques Boutié et Marie Charlotte Draux, 23 septembre 1785
      contrat de mariage; Boutié, Jacques; Draux, Marie-Charlotte
    - Testament d' Ambroise Collet, 23 septembre 1785
      testament; Collet, Ambroise
    - Notoriété et dépôt concernant la succession de Ersmer Joseph Fosset, 24 septembre 1785
      notoriété; dépôt de pièces; Fosset, Ersmer-Joseph
    - Dépôt du mortuaire d'Etienne Sébastien Pinondel, 29 septembre 1785
      acte d'état civil; dépôt de pièces; Pinondel, Etienne-Sébastien
    - Inventaire après décès d'Ambroise Collet, 3 octobre 1785
      inventaire après décès; Collet, Ambroise
    - Contrat de mariage entre Charles François Godebert et Michelle Geneviève Thirouin, 18 octobre 1785
      contrat de mariage; Godebert, Charles-François; Thirouin, Michelle-Geneviève
    - Contrat de mariage entre Jean Nicolas Houdrichon et Geneviève Thérèse Forestier, 22 octobre 1785
      contrat de mariage; Houdrichon, Jean-Nicolas; Forestier, Geneviève-Thérèse
    - Contrat de mariage entre Noël Bourret et Marie Berthelain, 24 octobre 1785
      contrat de mariage; Bourret, Noël; Berthelain, Marie
    - Inventaire après décès de Barthélemi Justin Boudet, 2 novembre 1785
      inventaire après décès; Boudet, Barthélemi-Justin
    - Inventaire après décès de François Boudet, 3 novembre 1785
      inventaire après décès; Boudet, François
    - Contrat de mariage entre Jean Barode et Louise Marie de Rogres, 4 novembre 1785
      contrat de mariage; Barode, Jean; Rogres, Louise-Marie de
    - Contrat de mariage entre Augustin Cresson et Victoire Emilie Pingard, 7 novembre 1785
      contrat de mariage; Cresson, Augustin; Pingard, Victoire-Emilie
    - Notoriété après le décès de Charlotte Françoise et Jeanne Antoinette de Leuze, 8 novembre 1785
      notoriété; Leuze, Charlotte-Françoise de; Leuze, Jeanne-Antoinette de
    - Inventaire après décès du sieur André Jonet, 9 novembre 1785
      inventaire après décès; Jonet, André
    - Notoriété en rectification des noms de monsieur le marquis de Fontaine, 12 novembre 1785
      notoriété; Fontaine (monsieur de)
    - Contrat de mariage entre Henri Ficher et Louise Henriette Françoise Truel, 15 novembre 1785
      contrat de mariage; Ficher, Henri; Truel, Louise-Henriette-Françoise
    - Contrat de mariage entre Janvier Jacques Charrier et Marie Elizabeth Barnéond, 6 décembre 1785
      contrat de mariage; Charrier, Janvier-Jacques; Barnéond, Marie-Elizabeth
    - Acte mortuaire déposé de Michel Noury, 14 décembre 1785
      inventaire après décès; Noury, Michel
    - Contrat de mariage entre monsieur Jean de Lorme et la demoiselle Catherine Adélaïde Rat, 15 décembre 1785
      contrat de mariage; Lorme, Jean de; Rat, Catherine-Adélaïde
    - Notoriété en rectification des noms de Marie Bon Durival, épouse de Gaspard Rat, 17 décembre 1785
      notoriété; Durival, Marie-Bon; Rat, Gaspard
    - Inventaire après décès de Marie Claire Digeon, épouse de Joseph Nicolas de Bully, 17 décembre 1785
      inventaire après décès; Digeon, Marie-Claire; Bully, Joseph-Nicolas de
    - Inventaire après décès d'Etienne Levachez, 22 décembre 1785
      inventaire après décès; Levachez, Etienne
    - Contrat de mariage entre Antoine Chazotte et Claudine Grappin, 30 décembre 1785
      contrat de mariage; Chazotte, Antoine; Grappin, Claudine
    - Contrat de mariage entre Maurice Dever et Marie Anne Guilleminot, 31 décembre 1785 - 1785
      contrat de mariage; Dever, Maurice; Guilleminot, Marie-Anne
    - Contrat de mariage entre Jean Claude Thurel et Angélique Nicole Romain, 9 janvier 1786
      contrat de mariage; Thurel, Jean-Claude; Romain, Angélique-Nicole
    - Contrat de mariage entre Louis Didelot et Margueritte Dupuis, 9 janvier 1786
      contrat de mariage; Didelot, Louis; Dupuis, Margueritte
    - Inventaire après décès de la dame veuve du sieur Etienne Iriex Barbier, 10 janvier 1786
      inventaire après décès; Barbier, Etienne-Iriex; Barbier (veuve)
    - Notoriété concernant Nicolas et Louis Huguet pour la succession de monsieur le baron de Montmorency, 12 janvier 1786
      notoriété; Montmorency (monsieur de); Huguet, Nicolas; Huguet Louis
    - Notoriété après le décès de François Cordy, 14 janvier 1786
      notoriété; Cordy, François
    - Contrat de mariage entre Charles Mathias Dobilly et Julie Josse, 21 janvier 1786
      contrat de mariage; Dobilly, Charles-Mathias; Josse, Julie
    - Contrat de mariage entre Pierre Alexis Barenté et Marie Jeanne Levêque, 23 janvier 1786
      contrat de mariage; Barenté, Pierre-Alexis; Levêque, Marie-Jeanne
    - Contrat de mariage entre Claude Poriquet et Marie Elizabeth de Rodouan, 3 février 1786
      contrat de mariage; Poriquet, Claude; Rodouan, Marie-Elizabeth de
    - Contrat de mariage entre René Nicolas Etienne Bougon et Marie Louise Lambert, 3 février 1786
      contrat de mariage; Bougon, René-Nicolas-Etienne; Lambert, Marie-Louise
    - Contrat de mariage entre Pierre François Daire et Anne Françoise Jacob, 3 février 1786
      contrat de mariage; Daire, Pierre-François; Jacob, Anne-Françoise
    - Inventaire après décès de François Launay, époux de Françoise Martin, 3 février 1786
      inventaire après décès; Launay, François; Martin, Françoise
    - Contrat de mariage entre Jacques Prosper Lamier et Anne Rosalie Lefèvre, 4 février 1786
      contrat de mariage; Lamier, Jacques-Prosper; Lefèvre, Anne-Rosalie
    - Contrat de mariage entre Pierre Rogeron et Françoise Martin, veuve de François Launay, 6 février 1786
      contrat de mariage; Rogeron, Pierre; Martin, Françoise; Launay, François
    - Inventaire après décès de Marie Guy, épouse de Jacques Mauduit, 9 février 1786
      inventaire après décès; Guy, Marie; Mauduit, Jacques
    - Contrat de mariage entre Antoine Sainral et Jeanne Louise Bertin, 10 février 1786
      contrat de mariage; Sainral, Antoine; Bertin, Jeanne-Louise
    - Contrat de mariage entre Pierre François Daire et Anne Françoise Jacol, veuve Lève, 10 février 1786
      contrat de mariage; Daire, Pierre-François; Jacol, Anne-Françoise; Lève (veuve)
    - Notoriété après le décès de Marie Madelaine Françoise Sagée, 13 février 1786
      notoriété; Sagée, Marie-Madelaine-Françoise
    - Contrat de mariage entre Antoine Dargendaix et Françoise Thuillier, 18 février 1786
      contrat de mariage; Dargendaix, Antoine; Thuillier, Françoise
    - Contrat de mariage entre Jean Baptiste Auger et Marie Anne Françoise Nivet, 18 février 1786
      contrat de mariage; Auger, Jean-Baptiste; Nivet, Marie-Anne-Françoise
    - Contrat de mariage entre André Gabriel Thierry et Simonne Jeanne Catherine Biville, 20 février 1786
      contrat de mariage; Thierry, André-Gabriel; Biville, Simonne-Jeanne-Catherine
    - Contrat de mariage entre François Antoine Duchatel et Marie Jeanne Esther Guimbard, 20 février 1786
      contrat de mariage; Duchatel, François-Antoine; Guimbard, Marie-Jeanne-Esther
    - Contrat de mariage entre Joseph Cottance et Marie Louise Guimbard, 20 février 1786
      contrat de mariage; Cottance, Joseph; Guimbard, Marie-Louise
    - Contrat de mariage entre Jean Jacques Benoist et Françoise Menetriez, 20 février 1786
      contrat de mariage; Benoist, Jean-Jacques; Menetriez, Françoise
    - Contrat de mariage entre Jean Baptiste Avont et Jeanne Lemierre, 24 février 1786
      contrat de mariage; Avont, Jean-Baptiste; Lemierre, Jeanne
    - Dépôt du certificat de vie de Marie Anne de La Rose, veuve de Hilaire Tripperet, 27 février 1786
      notoriété; dépôt de pièces; La Rose, Marie-Anne de; Tripperet, Hilaire
    - Compte d'exécution testamentaire de Pierre Boudin à la succession de la veuve de François Louis Dauga, 1er mars 1786
      compte d'exécution testamentaire; Boudin, Pierre; Dauga, François-Louis
    - Notoriété en rectification des noms de François Le Clerc, 20 mars 1786
      notoriété; Le Clerc, François
    - Testament de Louise Blanchon, veuve Jonet, 22 mars 1786
      testament; Blanchon, Louise; Jonet (sieur)
    - Inventaire après décès de Françoise Dupuis, veuve de Louis Le Duc, 27 mars 1786
      inventaire après décès; Dupuis, Françoise; Le Duc, Louis
    - Notoriété après le décès de la dame Pelletier et de la demoiselle Marie Elizabeth Pelletier, sa fille, 1er avril 1786
      notoriété; Pelletier (dame); Pelletier, Marie-Elizabeth
    - Testament de monsieur François Henri Lemenand Duplessis, 2 avril 1786
      testament; Lemenand Duplessis, François-Henri
    - Inventaire après décès d'Antoine Collin Durbigny, 3 avril 1786
      inventaire après décès; Durbigny, Antoine-Collin
    - Dépôt du mortuaire de Marie Suzanne de Bourdeille, 4 avril 1786
      acte d'état civil; dépôt de pièces; Bourdeille, Marie-Suzanne de
    - Compte d'exécution testamentaire de Claude Raymond Le Rasle à la succession du sieur Guyard, 5 avril 1786
      compte d'exécution testamentaire; Le Rasle, Claude-Raymond; Guyard (sieur)
    - Contrat de mariage entre Charles Jacques Dulong et Françoise Pélagie Hochon, 13 avril 1786
      contrat de mariage; Dulong, Charles-Jacques; Hochon, Françoise-Pélagie
    - Notoriété en rectification des noms de Marie Eugène Sebré, veuve de Nicolas François Manceau, 19 avril 1786
      notoriété; Sebré, Marie-Eugène; Manceau, Nicolas-François
    - Inventaire après décès de Marie Edme Geneviève Devoitine, épouse de Charles Antoine Pilvois, 28 avril 1786
      inventaire après décès; Devoitine, Marie-Edme-Geneviève; Pilvois, Charles-Antoine
    - Contrat de mariage entre Jean Antoine de Barle et Marie Margueritte Savary, 29 avril 1786
      contrat de mariage; Barle, Jean-Antoine de; Savary, Marie-Margueritte
    - Contrat de mariage entre Jean Joseph Gromaire de la Bapomerie et Marie Casimir Duhamel, 30 avril 1786
      contrat de mariage; Gromaire de La Bapomerie, Jean-Joseph; Duhamel, Marie-Casimir (F)
    - Contrat de mariage entre Jean Baptiste Lhotte et Cécile d'Haille, 9 mai 1786
      contrat de mariage; Lhotte, Jean-Baptiste; Haille, Cécile d'
    - Inventaire après décès de François Gréminy, 11 mai 1786
      inventaire après décès; Greminy, François
    - Contrat de mariage entre Jean François Daux et Anne Mohaine, 13 mai 1786
      contrat de mariage; Daux, Jean-François; Mohaine, Anne
    - Inventaire après décès de monsieur le vicomte de Soyecourt, 15 mai 1786
      inventaire après décès; Soyecourt (monsieur de)
    - Contrat de mariage entre Charles François Sénécal et Catherine Clergé, 22 mai 1786
      contrat de mariage; Sénécal, Charles-François; Clergé, Catherine
    - Inventaire après décès de monsieur Robert de Lo-Looz, 22 mai 1786
      inventaire après décès; Lo-Looz, Robert de
    - Inventaire après décès de Marie Geneviève Roussel, épouse Hardy, 29 mai 1786
      inventaire après décès; Roussel, Marie-Geneviève; Hardy (sieur)
    - Inventaire après décès de Charles François Cambernon, 30 mai 1786
      inventaire après décès; Cambernon, Charles-François
    - Délivrance de legs et notoriété concernant monsieur Louis Nicolas Masson, seul héritier du sieur Eloi Masson, son père, 30 mai 1786
      délivrance de legs; notoriété; Masson, Louis-Nicolas; Masson, Eloi
    - Notoriété concernant Jean Louis Labat de Grandcour, 2 juin 1786
      notoriété; Labat de Grandcour, Jean-Louis
    - Contrat de mariage entre Charles François Eusèbe et Marie Jeanne Noyez, 3 juin 1786
      contrat de mariage; Eusèbe, Charles-François; Noyez, Marie-Jeanne
    - Notoriété en rectification des noms de Jean Coutèle, 16 juin 1786
      notoriété; Coutèle, Jean
    - Contrat de mariage entre Julien Aubert et Louise Pichon, 17 juin 1786
      contrat de mariage; Aubert, Julien; Pichon, Louise
    - Testament de la dame veuve du sieur Eloi François Pingard, 18 juin 1786